臺灣板橋地方法院交通事件裁定　　　　99年度交聲字第4456號
原處分機關　交通部公路總局臺北區監理所板橋監理站
異　議　人
即受處分人　鄭華龍
上列異議人即受處分人因違反道路交通管理處罰條例案件，對於
交通部公路總局臺北區監理所板橋監理站於民國99年11月29日所
為之處分（原處分案號：板監裁字第裁41-CZ0000000號），聲明
異議，本院裁定如下：
    主  文
原處分撤銷。
鄭華龍汽車駕駛人停車時，在禁止臨時停車處所停車，處罰鍰新
臺幣陸佰元。
    理  由
一、原處分意旨略以：異議人即受處分人鄭華龍（下稱受處分人
    ）於民國98年4 月28日11時24分許，將其所有之車牌號碼51
    6-BTN 號重型機車，停放在臺北縣板橋市（現改制為新北市
    板橋區，下同）文化路1 段劃設有禁止臨時停車之紅色實線
    處所，有「在禁止臨時停車處所停車」之違規事實，為臺北
    縣政府（現改制為新北市政府，下同）警察局海山分局交通
    分隊警員填製北縣警交字第CZ0000000 號舉發違反道路交通
    管理事件通知單逕行舉發，嗣受處分人於應到案日期前之98
    年6 月5 日提出申訴，經原處分機關函請舉發機關調查結果
    ，仍認受處分人確有上開違規行為，原處分機關乃於99年11
    月29日依道路交通管理處罰條例第56條第1 項第1 款規定，
    裁處受處分人罰鍰新臺幣（下同）900 元。
二、聲明異議意旨則以：受處分人停車之位置為富邦銀行前方人
    行道靠近馬路的停車位，該處當時在進行道路施工，導致水
    泥覆蓋住停車格白線，而且此停車格於98年4 月28日早就存
    在，迄今還存在，只因為施工導致停車格模糊不清而受罰，
    為此爰依法聲明異議，請求撤銷原處分云云。
三、按車輛停放線，用以指示車輛駕駛人停放車輛之位置與範圍
    。本標線之線型為白實線，線寬10公分。但機器腳踏車停放
    線劃設於非車道上者，得採用線寬5 公分，道路交通標誌標
    線號誌設置規則第190 條第1 、2 項定有明文。又人行道不
    得臨時停車，且禁止臨時停車處所不得停車，道路交通安全
    規則第111 條第1 項第1 款、第112 條第1 項第1 款分別規
    定明確。再汽車駕駛人停車時，在禁止臨時停車處所停車者
    ，處600 元以上1,200 元以下罰鍰，道路交通管理處罰條例
    第56條第1 項第1 款亦規定甚明。
四、經查：
（一）受處分人於98年4 月28日11時24分許，將其所有之車牌號
      碼516-BTN 號重型機車，停放在臺北縣板橋市○○路○ 段
      人行道之禁止臨時停車處所，因「在禁止臨時停車處所停
      車」之違規事實，為臺北縣政府警察局海山分分局交通分
      隊警員填製北縣警交字第CZ0000000 號舉發違反道路交通
      管理事件通知單逕行舉發，茲因受處分人不服申訴，而由
      原處分機關於99年11月29日依道路交通管理處罰條例第56
      條第1 項第1 款規定，裁處受處分人罰鍰900 元等情，有
      本件裁決書、臺北縣政府警察局舉發違反道路交通管理事
      件通知單及採證相片存卷足參，復為受處分人所不否認，
      堪先認定為真。
（二）至受處分人雖以其停車地點確實設有停車格，係因道路施
      工導致水泥覆蓋停車格之詞置辯，惟依卷附採證相片觀之
      ，受處分人停車之人行道，路面確未劃有機車停放線之白
      實線，且該處即文化路1 段266 號前亦未劃設停車格等情
      ，並經新北市政府警察局海山分局100 年1 月25日以新北
      警海交裁字第1000002401號函覆明確（見本院卷第19頁）
      ，足見受處分人確實將前揭車輛停放於人行道之禁止臨時
      停車處所甚明。再關於本件違規地點即臺北縣板橋市○○
      路○ 段富邦銀行前，在98年4 月28日有無停車格標線設置
      變更情事乙節，經本院函詢新北市政府交通局，該局函覆
      以：案址處共設置有23格機車停車位供民眾停放使用，另
      98年4 月28日並無變更該處機車停車位等語，此有新北市
      政府交通局100 年1 月18日北交營字第1000038601號函在
      卷可稽（見本院卷第22頁）；又違規地點之文化路1 段富
      邦銀行前，於98年4 月28日並未進行人行道改善工程施做
      等情，則有新北市板橋區公所100 年2 月15日新北板工字
      第1000006192號函附卷可憑（見本院卷第29頁），而新北
      市政府城鄉發展局於99年7 月1 日通知「板橋新舊站地區
      環狀低碳連通系統第一期工程」承包商於文到7 日起申報
      開工，施工期非屬98年4 月28日等情，亦有該局100 年1
      月20日北城設字第1000069803號函存卷可考（見本院卷第
      26頁），是以受處分人所辯之詞，殊無可採。
五、綜上所述，本件違規事實明確，受處分人確有道路交通管理
    處罰條例第56條第1 項第1 款所定之「在禁止臨時停車處所
    停車」違規事實，惟受處分人於接獲本件舉發違反道路交通
    管理事件通知單後，業於應到案日期前之98年6 月5 日向原
    處分機關提出申訴並陳述意見，堪認其係於期限內到案聽候
    裁決，依99年3 月5 日修正施行之違反道路交通管理事件統
    一裁罰基準表，應處受處分人法定之最低額罰鍰600 元，原
    處分機關漏未斟酌及此，仍對異議人裁處900 元之罰鍰，自
    有未合，本院爰將原處分撤銷，並自為裁定如主文第2 項所
    示。
據上論斷，應依道路交通管理處罰條例第87條第2 項，道路交通
事件處理辦法第19條前段，裁定如主文。
中    華    民    國   100    年    4     月    29    日
                  交通法庭  法  官  廖欣儀
以上正本證明與原本無異。
如不服本裁定應於送達後5日內敘明理由向本院提出抗告狀。
                            書記官  顏偉林
中    華    民    國   100    年    4     月    29    日